臺灣高等法院臺中分院刑事判決　　　　　　　　　九十一年度上易字第二二四號
　　上　訴　人　乙○○
　　即　被　告
右上訴人因竊盜案件，不服臺灣苗栗地方法院九十一年度易字第二四二號中華民國九
十一年十月三日第一審判決（起訴案號：臺灣苗栗地方法院檢察署九十一年度偵字第
一八三號），提起上訴，本院判決如左：
    主　  文
原判決撤銷。
乙○○竊盜，處有期徒刑肆月，如易科罰金，以參佰元折算壹日。扣案之鑰匙參支均
沒收。
    事  　實
一、乙○○有下列前科紀錄：(1)曾於民國（下同）八十二年間，因違反藥物藥商管理
    案件，經台灣新竹地方法院判處有期徒刑一年二月，於八十三年三月十六日，經
    最高法院駁回上訴並確定；(2)復於八十二年十二月四日，因違反麻醉藥品管理條
    例案件，經台灣新竹地方院判處有期徒刑五年三月，於八十三年六月三日，經台
    灣高等法院撤銷原判決改判處有期徒刑五年三月，於八十三年八月二十九日判決
    確定；(3)再於八十四年二月二十三日，因違反麻醉藥品管理條例案件，經台灣新
    竹地方法院判處有期徒刑八月，於八十四年三月十七日判決確定。嗣上開(1)、(2)
    兩案件，於八十三年九月二十六日，經台灣高等法院定應執行有期徒刑六年。於
    八十四年一十八日入監執行，指揮書執行完畢日期為九十年九月二十一日，於八
    十六年八月二十九日縮短刑期假釋出獄，縮短刑期後假釋滿日期為九十年八月六
    日。
二、乙○○於假釋期間內，竟意圖為自己不法之所有，於八十七年十月十六日下午十
    六時許，在台中縣大甲鎮○○里○○路一七二號前，以自備鑰匙竊取長虹超商股
    份有限公司所有，由丙○○使用車牌號碼ＯＲ─六六一九號、一九八八年份、七
    百九十六西西、價值約新台幣（以下同）五萬元之廂形自用小客貨車一部，得手
    後供己作為代步之交通工具。嗣於同年月二十日中午十二時三十分許，在苗栗縣
    苑裡鎮省道台一線慈雲寺旁，為警查獲，並扣得乙○○所有供其行竊用之鑰匙三
    支（另警方亦同時查獲乙○○非法持有安非他命及吸食器，並於同日將其移送觀
    察、勒戒）。
三、案經前台灣省政府警政廳公路警察大隊第二中隊報請臺灣苗栗地方法院檢察署檢
    察官偵查起訴。
    理  　由
一、訊據上訴人即被告乙○○對於右揭竊盜犯行，坦承不諱，核與證人即被害人丙○
    ○證述情節大致相符。上開失竊之廂形小客貨車係係一九八八年份、七百九十六
    西西、失竊時價值約五萬元。於八十七年十月十六日十六時發現失竊，被害人丙
    ○○係於八十七年十月十六日十七時至台中縣大甲警察分局大甲派出所報案，並
    已由丙○○領回該車，該車現已報廢等情，亦經丙○○證述明確，並有車籍作業
    系統查詢認可資料、車輛竊盜查詢車輛認可資料、贓物認領保管單附卷可憑。被
    告右揭竊盜犯行，事證明確可以認定。
二、被告前否認有竊盜犯行，與事實不合，不能採信。證人郭永宗於原審法院證稱：
    案發當日伊在慈雲寺旁之檳榔攤買檳榔時，有看見黃樂國開一部白色廂型車載被
    告，停在檳榔攤，伊跟他們打招呼後，伊就騎機車離開云云，然黃樂國當時正在
    執行觀察、勒戒，此有苗栗看守所函可憑。黃樂國不可能出現該處。且案發當日
    距今將近四年之久，證人郭永宗竟能在毫無特別情況下，於數年後回憶起其曾與
    被告等人碰面，何人駕車，該車之顏色等等，均與事理有違，難以採信。
三、被告乙○○所為，核犯刑法第三百二十條第一項之普通竊盜罪。原審法院對被告
    論罪科刑，固非無見。但刑法竊盜罪章係為保護人民財產法益而設之刑罰規定，
    行竊標的物之價值對於認定竊盜罪情節是否嚴重，量刑之高低，有絕對之關係。
    上開失竊之廂形小客貨車係一九八八年份、七百九十六西西、失竊時價值約五萬
    元，價值不高，原審未予認定斟酌，即量處有期徒刑八月，嫌有瑕疵。被告上訴
    意旨略以其行竊該廂形小客貨車係供己用，價值不高，原審量處有期徒刑八月，
    刑度過重。且其剛服完刑，而所犯竊盜罪係在服刑前所犯，再判重刑入監執行，
    顯非適當等語，被告上訴非無理由，應由本院將原審判決撤銷。查上開小客車失
    竊時價值僅約五萬元，被告係竊以自用，並非販售圖利，犯罪情節並非嚴重。於
    本院審理時，被告已能坦承犯行，深表悔悟。又被告有如事實欄所示之前科，亦
    有台灣高等法院被告全國前案紀錄表可憑。爰審酌被告於假釋期間內，再犯本罪
    ，及其犯罪之目的、手段、方法、犯後之態度等一切情狀，另參酌檢察官之求刑
    ，量處如主文所示之刑。又刑法第四十一條已修正為犯最重本刑為五年以下有期
    徒刑以下之刑之罪，而受六個月以下有期徒刑或拘役之宣告，因身體、教育、職
    業、家庭之關係或其他正當事，執行顯有困難者，得易科罰金。並規定於第四十
    一條第一項前段，於九十年一月十日經總統公布施行。本件犯罪在公布施行前，
    依刑法第二條第一項前段之規定，應適用修正後之裁判時之法律。因依修正後之
    刑法第四十一條第一項前段規定諭知易科罰金之折算標準。
四、至扣案之鑰匙三支，係被告乙○○所有，供其行竊車輛所用之工具，應依刑法第
    三十八條第一項第二款之規定，予以宣告沒收。
據上論斷，應依刑事訴訟法第三百六十九條第一項前段、第三百六十四條、第二百九
十九條第一項前段，刑法第三百二十條第一項、第三十八條第一項第二款、第二條第
一項前段，修正後刑法第四十一條第一項前段，罰金罰段鍰提高標準條例第一條前段
、第二條，判決如主文。
本案經檢察官甲○○到庭執行職務。
中      華      民      國　  　九十一   年      十二     月    二十五  日
                                    臺灣高等法院臺中分院刑事第九庭
                                          審判長法　官  趙　春　碧
                                                法　官　吳　重　政
                                                法　官  康　應　龍
右正本證明與原本無異。
不得上訴。
                                書記官  陳  文  琴
中      華      民      國　  　九十一   年      十二     月   二十六   日
                                                                        Ｋ
